臺灣高等法院高雄分院民事裁定　　　　　100年度抗字第172號
抗　告　人　謝家鶴即謝盈金之.
代　理　人　謝宗穎律師
相　對　人　中租迪和股份有限公司
法定代理人　陳鳳龍
代　理　人　林俊德
上列抗告人因與相對人間強制執行聲明異議事件，對於民國100
年6 月9 日臺灣高雄地方法院100 年度執事聲字第99號所為裁定
提起抗告，本院裁定如下：
    主  文
原裁定廢棄。
    理  由
一、抗告意旨謂：原審99年度司執字第17142 號清償票款強制執
    行事件，其原始執行名義即原審法院88年度票字第10228 號
    本票裁定（下稱系爭裁定），其中之一債務人即抗告人之被
    繼承人謝盈金送達地址為高雄縣鳥松鄉○○路19號，另一債
    務人謝富餘送達地址為同路10號，2 張送達證書均記載由債
    務人謝富餘於88年8 月12日12時53分同一時間收受系爭裁定
    。可知系爭裁定2 份均係由謝富餘於同路10號一併收受。關
    於應送達謝盈金之系爭裁定，並未送至同路19號謝盈金地址
    ，不但與民事訴訟法第137 條規定送達於住居所不獲會晤應
    受送達人之要件不符，且謝富餘雖亦係謝盈金之子，但2 人
    並未同居，無權代謝盈金收受，自不生補充送達之效力。足
    見系爭裁定並未合法送達謝盈金，對謝盈金（88年9 月17日
    死亡）之繼承人即抗告人自無執行力。原裁定認系爭裁定對
    謝盈金已生送達效力，於法有誤。爰請求廢棄原裁定，駁回
    相對人強制執行之聲請，並撤銷強制執行程序。
二、按民事訴訟法第一百三十七條第一項規定，送達於住居所、
    事務所或營業所不獲會晤應受送達人者，得將文書付與有辨
    別事理能力之同居人或受僱人。足見此種補充送達須向應受
    送達人之同居人或受僱人為送達，始能發生送達之效力，如
    受送達者非應受送達人之同居人或受僱人，縱經送達，亦不
    生送達之效力。所謂同居人，係指與應受送達人本人同居一
    處而營共同生活之人。經查為執行名義之系爭裁定，其共同
    債務人謝盈金、謝富餘雖為父子關係，惟當時其2 人之戶籍
    即應為送達處所分別為高雄縣鳥松鄉○○路19號、同路10號
    ，而2 張送達證書均記載由債務人謝富餘於88年8 月12日12
    時53分同一時間收受系爭裁定，有系爭裁定、送達證書、戶
    籍謄本等附卷可稽。足見從客觀事實觀之，謝富餘並非與謝
    盈金同居一處而營共同生活之人，即非謝盈金之同居人，自
    不得代謝盈金收受系爭裁定。且謝富餘又到庭證稱，伊未與
    謝盈金同住一處，伊在伊之住所代收謝盈金之系爭裁定後，
    並未轉交予謝盈金等語。揆諸首開說明，應送達於謝盈金之
    系爭裁定，由謝富餘代為收受，對謝盈金並不生送達之效力
    。原裁定認系爭裁定對謝盈金之送達合法，謝盈金嗣後於88
    年9 月17日死亡，對為繼承人之抗告人亦有效力，而駁回抗
    告人之異議，未駁回債權人之強制執行聲請，及撤銷執行程
    序，於法尚有違誤。抗告人指摘原裁定不當，求予廢棄，為
    有理由，應由本院廢棄原裁定，由原法院更為適法之處理。
    （謝盈金之繼承人尚有多人，同為執行債務人。）
據上論結，本件抗告為有理由，依強制執行法第30條之1 、民事
訴訟法第492條，裁定如主文。
中    華    民    國  100     年    7     月    28    日
                            民事第三庭
                                審判長法官  張國彬
                                法      官  鄭月霞
                                法      官  甯  馨
以上正本證明與原本無異。
如不服本裁定應於送達後10日內向本院提出再抗告狀（並按他造
當事人之人數附繕本），並繳納再抗告費新臺幣1,000 元。
再為抗告僅得以適用法規顯有錯誤為理由，並應委任律師為代理
人。如委任律師提起抗告者，應一併繳納抗告費。
中    華    民    國  100     年    7     月    28    日
                                書  記  官  高惠珠
附註：
抗告人之配偶、三親等內之血親、二親等內之姻親，或抗告人為
法人、中央或地方機關時，其所屬專任人員具有律師資格並經法
院認適當者，亦得為第三審代理人。
抗告人或其法定代理人具有律師資格者及前項情形，應於提起抗
告或委任時釋明之。